cs: Styl hydratačního náustku: Adaptér; Skusový ventil; Široké pítko; Vyklápěcí brčko; Magnetický uzávěr; Vytahovací ventil; Šroubovací uzávěr; Sportovní víčko; Víčko s brčkem; Otočný ventil s pojistkou; Ostatní
zh-TW: 飲水吸嘴樣式: 轉接頭; 咬嘴閥; 暢飲瓶蓋; 翻蓋吸管蓋; 磁吸蓋; 推拉閥; 旋入式上蓋; 運動瓶蓋; 吸管蓋; 旋鎖閥; 其他
bg-BG: Стил на мундщука за хидратация: Адаптер; Клапа за захапване; Капачка с широк отвор; Капак със сгъваема сламка; Магнитна капачка; Push-pull клапа; Капачка на винт; Спортен капак; Капачка със сламка; Клапа със завъртане; Други
lt-LT: Hidratacijos kandiklio stilius: Adapteris; Sukandamas vožtuvas; Gėrimo kamštelis; Atlenkiamo šiaudelio dangtelis; Magnetinis kamštelis; Traukiamasis ir spaudžiamasis vožtuvas; Užsukamas viršus; Sportinis dangtelis; Kamštelis su šiaudeliu; Pasukamas vožtuvas; Kita
en: Hydration mouthpiece style: Adapter; Bite valve; Chug cap; Flip straw lid; Magnetic cap; Push-pull valve; Screw top; Sport lid; Straw cap; Twist-lock valve; Other
th: รูปแบบของหัวดื่มสำหรับระบบให้ความชุ่มชื้น: อะแดปเตอร์; วาล์วแบบกัด; ฝาแบบจิบ/ดื่ม; ฝาหลอดพับ; ฝาแม่เหล็ก; วาล์วแบบดึง-ดัน; ฝาเกลียวหมุน; ฝาสปอร์ต; ฝาหลอดดูด; วาล์วแบบบิดล็อก; อื่นๆ
ko: 수분 공급용 마우스피스 스타일: 어댑터; 바이트 밸브; 처그 캡; 플립 빨대 뚜껑; 마그네틱 캡; 푸시풀 밸브; 스크류 탑; 스포츠 뚜껑; 빨대 캡; 트위스트 잠금 밸브; 기타
pt-BR: Estilo do bocal de hidratação: Adaptador; Válvula de mordida; Tampa de bico largo; Tampa com canudo dobrável; Tampa magnética; Válvula push-pull; Tampa de rosca; Tampa esportiva; Tampa com canudo; Válvula com trava giratória; Outro
el: Στυλ επιστομίου ενυδάτωσης: Αντάπτορας; Βαλβίδα δαγκώματος; Πώμα chug; Καπάκι με αναδιπλούμενο καλαμάκι; Μαγνητικό καπάκι; Βαλβίδα πίεσης/έλξης; Βιδωτό καπάκι; Αθλητικό καπάκι; Καπάκι με καλαμάκι; Βαλβίδα περιστροφικής ασφάλισης; Άλλο
sv: Munstyckstyp för vätskesystem: Adapter; Bitventil; Skruvkork för stort flöde (chug cap); Utfällbart sugrörslock; Magnetiskt lock; Drag/tryckventil; Skruvkork; Sportkork; Sugrörslock; Vridventil; Övrigt
hr-HR: Stilovi usnika za hidrataciju: Adapter; Ventil za zagriz; Čep za brzo pijenje; Poklopac sa sklopivom slamkom; Magnetski čep; Push-pull ventil; Čep na navoj; Sportski poklopac; Čep sa slamkom; Ventil s okretnim zaključavanjem; Ostalo
sl-SI: Stil ustnika za hidracijo: Adapter; Ugrizni ventil; Pokrovček s široko odprtino; Pokrovček s preklopno slamico; Magnetni pokrovček; Potezni ventil; Navojni pokrovček; Športni pokrovček; Pokrovček s slamico; Ventil z vrtljivim zaklepom; Drugo
es: Estilo de boquilla de hidratación: Adaptador; Válvula de mordida; Tapa de boquilla ancha; Tapa con pajilla abatible; Tapa magnética; Válvula push-pull; Tapa de rosca; Tapa deportiva; Tapa con pajilla; Válvula giratoria; Otro
sk-SK: Štýl hydratačného náustku: Adaptér; Hryzací ventil; Uzáver so širokým hrdlom; Uzáver s vyklápacou slamkou; Magnetický uzáver; Zatláčací/vyťahovací ventil; Skrutkovací uzáver; Športový uzáver; Uzáver so slamkou; Otočný ventil; Iné
zh-CN: 水具吸嘴款式: 适配器; 咬阀; 直饮盖; 翻盖吸管盖; 磁吸盖; 推拉阀门; 旋盖; 运动盖; 吸管盖; 旋锁阀门; 其他
pl: Styl ustnika systemu hydracyjnego: Adapter; Ustnik zgryzowy; Nakrętka z ustnikiem; Pokrywka ze słomką; Zamknięcie magnetyczne; Ustnik push-pull; Zakrętka; Sportowa pokrywka; Nakrętka ze słomką; Zawór obrotowy; Inne
hu: Hidratáló szájrész stílusa: Adapter; Harapószelep; Kupakos; Felhajtható szívószálas fedél; Mágneses kupak; Kihúzható szelep (push-pull); Csavaros kupak; Sportkupak; Szívószálas kupak; Csavaros zárású szelep; Egyéb
nb: Stil for drikkemunnstykke: Adapter; Biteventil; Stor drikketut; Lokk med sugerør; Magnetisk hette; Skyv/trekk-ventil; Skrukork; Sportslokk; Sugerørhette; Vrilåsventil; Annet
pt-PT: Estilo de bocal de hidratação: Adaptador; Válvula de morder; Tampa de abertura larga; Tampa com palhinha rebatível; Tampa magnética; Válvula de empurrar e puxar; Tampa de rosca; Tampa desportiva; Tampa com palhinha; Válvula de bloqueio por torção; Outro
ru: Стиль мундштука гидратора: Адаптер; Клапан-поилка (закусываемый); Крышка с широким горлышком; Откидная крышка с трубочкой; Магнитная крышка; Выдвижной клапан; Завинчивающаяся крышка; Спортивная крышка; Крышка с трубочкой; Поворотный клапан; Другое
it: Stile del boccaglio per l'idratazione: Adattatore; Valvola a morso; Tappo chug; Coperchio con cannuccia pieghevole; Tappo magnetico; Valvola push-pull; Tappo a vite; Coperchio sportivo; Tappo con cannuccia; Valvola twist-lock; Altro
fi: Nesteytyssuukappaleen tyyli: Sovitin; Purukuventtiili; Iso suuaukko; Avattava pillikorkki; Magneettikorkki; Työnnettävä/vedettävä venttiili; Kierrekorkki; Urheilukorkki; Pillikorkki; Kääntölukkoventtiili; Muu
ro-RO: Stilul piesei bucale de hidratare: Adaptor; Supapă cu mușcare; Capac de tip chug; Capac cu pai rabatabil; Capac magnetic; Supapă push-pull; Capac cu filet; Capac sport; Capac cu pai; Supapă cu blocare prin răsucire; Altele
de: Stil des Trinksystem-Mundstücks: Adapter; Beißventil; Chug-Verschluss; Klapphalm-Deckel; Magnetverschluss; Push-Pull-Ventil; Schraubverschluss; Sportdeckel; Trinkhalm-Deckel; Drehverschluss-Ventil; Sonstiges
vi: Kiểu ống ngậm nước: Bộ chuyển đổi; Van cắn; Nắp vặn miệng rộng (chug cap); Nắp bật ống hút; Nắp từ tính; Van kéo-đẩy; Nắp vặn; Nắp thể thao; Nắp ống hút; Van khóa xoay; Khác
da: Mundstykktype til væskeblære: Adapter; Bideventil; Drikketud; Vippelåg med sugerør; Magnetisk hætte; Push-pull-ventil; Skruelåg; Sportslåg; Hætte med sugerør; Drejelåsventil; Andet
tr: Su torbası ağızlık tipi: Adaptör; Isırma valfi; Geniş içme kapağı; Açılır pipetli kapak; Manyetik kapak; Bas-çek valf; Çevirmeli kapak; Spor kapak; Pipetli kapak; Çevirmeli kilit valfi; Diğer
nl: Drinkslang mondstuk stijl: Adapter; Bijtventiel; Chug cap; Uitklapbaar rietje; Magnetische dop; Trek-duw-ventiel; Schroefdop; Sportdop; Dop met rietje; Twist-lock-ventiel; Overig
fr: Style d’embout buccal d’hydratation: Adaptateur; Valve à mordre; Bouchon à large goulot; Couvercle à paille rétractable; Bouchon magnétique; Valve à pousser-tirer; Bouchon à vis; Bouchon sport; Bouchon à paille; Valve à verrouillage rotatif; Autre
ja: ハイドレーションマウスピーススタイル: アダプター; バイトバルブ; チャグキャップ; フリップストローリッド; マグネットキャップ; プッシュプルバルブ; スクリュートップ; スポーツリッド; ストローキャップ; ツイストロックバルブ; その他